臺灣高雄地方法院民事裁定　　　　　　 100年度事聲字第72號
異　議　人　安泰商業行股份有限公司
法定代理人　齊百邁
代　理　人　陳裕昌
相　對　人　許騰勻
上列異議人即債權人因與相對人即債務人間消費者債務清理事件
，對於民國100 年1 月28日本院司法事務官99年度司執消債更字
第151 號裁定聲明異議，本院裁定如下：
    主  文
異議駁回。
    理  由
一、異議意旨略以：本件更生程序之債權陳報期限及補報債權期
    限分別為民國99年6 月29日、99年7 月19日，本院曾於99年
    6 月17日寄送陳報債權通知函予其他債權人，卻不知何故遲
    至99年7 月30日始寄送通知予異議人，致異議人於99年8 月
    2 日始接獲通知，已逾前開陳報期限，異議人係因非可歸責
    於己之事由而未能於期限內陳報債權，如不許異議人補報，
    尚嫌過苛，異議人執此對於本院99年11月23日公告之債權表
    聲明異議，卻為原裁定所駁回，爰依法聲明異議，請求廢棄
    原裁定等語。
二、按對於債權人所申報之債權及其種類、數額或順位，債務人
    或其他債權人得自債權表送達之翌日起，監督人、管理人或
    其他利害關係人得自債權表公告最後揭示之翌日起，於10日
    內提出異議；前項異議，由法院裁定之，並應送達於異議人
    及受異議債權人，消費者債務清理條例第36條第1 項、第2
    項分別定有明文。次按債權人應於法院所定申報債權之期間
    內申報債權之種類、數額或其順位，其有證明文件者，並應
    提出之；債權人因非可歸責於己之事由，致未於前項所定期
    間申報債權者，得於其事由消滅後10日內補報之，但不得逾
    法院所定補報債權之期限，本條例第33條第1 項、第2 項亦
    有明定。其中第33條立法理由第2 點略謂：「……法院所定
    補報債權期限屆滿後，如許債權人再為補報，即有礙程序之
    進行及安定，為利程序之迅速進行，明定債權人非可歸責於
    己之事由消滅時，如已逾法院所定補報債權期限，債權人即
    不得再為補報，爰設但書予以除外。至債權人因此未為申報
    ，屬不可歸責於己之事由，得依其債權為更生債權或清算債
    權，分別依第73條但書、第138 條第5 款規定主張權利，乃
    屬當然」等語。復按債務人依更生條件全部履行完畢者，除
    本條例別有規定外，已申報之債權未受清償部分及未申報之
    債權，均視為消滅；但其未申報係因不可歸責於債權人之事
    由者，債務人仍應依更生條件負履行之責，同條例第73條規
    定綦詳。申言之，更生程序除經債務人列載於債權人清冊之
    債權外，如債權人因故未申報債權者，僅得進行補申報，但
    補報期間不得逾法院所定補報債權之期限，若已逾補報債權
    期間，不論逾期原因為何，均不得再行申報，僅於其未申報
    具有不可歸責之事由時，由債務人依更生條件負履行之責，
    此乃本條例為求衡平更生程序之迅速進行及債權人之利益所
    為之規定。
三、經查：本件相對人依消費者債務清理條例規定聲請更生，經
    本院以99年度消債更字第128 號裁定自99年6 月9 日下午4
    時起開始更生程序，並命司法事務官進行更生程序。承辦之
    司法事務官乃依法公告債權人應於99年6 月29日前向本院申
    報債權，有補報債權必要者，應於99年7 月19日向本院補報
    ，本院係於99年7 月30日郵寄通知予異議人，異議人於99年
    8 月2 日收受，復於99年8 月6 日向本院陳報債權等情節，
    業經本院核閱案卷無訛。異議人雖執前開情詞聲明異議，然
    其既係於補報期間屆滿後始陳報債權，揆諸前開說明，不論
    逾期之原因為何，均不得再行申報，原裁定據以駁回異議人
    之異議，於法並無不合，異議人對原裁定聲明異議，為無理
    由，應予駁回。
四、依消費者債務清理條例第15條、民事訴訟法第240 條之4 第
    3 項後段，裁定如主文。
中    華    民    國    100   年    3     月    28    日
                        民事第一庭  法  官  譚德周
以上正本係照原本作成。
如對本裁定抗告須於裁定送達後10日內向本院提出抗告狀，並繳
納裁判費新台幣1,000元。
中    華    民    國   100    年    3     月    28    日
                                    書記官  鄭永媚